臺灣臺中地方法院刑事判決　　　　　　　　　　　　九十一年度訴字第一八七一號
　　公　訴　人　臺灣臺中地方法院檢察署檢察官
　　被　　　告　甲○○
右列被告因違反毒品危害防制條例案件，經檢察官提起公訴（九十一年度毒偵字第一
八一八號、第一八二六號），本院判決如左：
    主  文
甲○○連續施用第一級毒品，累犯，處有期徒刑拾壹月。
扣案之第一級毒品海洛因壹袋（淨重零點參伍公克、包裝重零點肆玖公克）沒收銷燬
之；扣案之藥鏟參支，均沒收。
    事  實
一、甲○○曾因違反肅清煙毒條例案件，於民國八十二年十月八日，經本院以八十二
    年度訴字第三三七九號判處有期徒刑三年二月確定；因違反麻醉藥品管理條例案
    件，於八十二年十一月十日，經本院以八十二年度易字第七三六一號判處有期徒
    刑五月確定；因違反藥事法案件，經本院以八十二年度訴字九九三號判處有期徒
    刑四月，於八十二年十二月十四日，經臺灣高等法院臺中分院以八十二年度上訴
    字第二一七八號駁回上訴確定；因違反槍砲彈藥刀械管制條例案件，於八十二年
    十二月十四日，經臺灣高等法院臺中分院以八十二年度上訴字第二一七八號判處
    有期徒刑八月確定；復於八十三年四月十六日，經臺灣高等法院臺中分院以八十
    三年度執更字第八八八號裁定應執行有期徒刑四年確定，甫於八十六年十二月二
    十八日假釋期滿，視為執行完畢。又因施用毒品案件，經臺灣苗栗地方法院裁定
    送勒戒處所觀察、勒戒後，認有繼續施用毒品傾向，而經該院裁定令入戒治處所
    施以強制戒治，再經該院裁定停止戒治，所餘戒治期間付保護管束，並於保護管
    束期滿後，由臺灣苗栗地方法院檢察署檢察官於八十八年十一月十九日，以八十
    八年度戒毒偵字第七號不起訴處分確定。猶不知悔改，基於連續施用第一級毒品
    海洛因之概括犯意，自九十一年三月中旬起，至同年六月二十四日中午十二時止
    ，連續在臺中市○○區○○路二段三六六巷二七弄五號住處及其他不詳地點，以
    將第一級毒品海洛因混水稀釋，用注射針筒注射在手臂血管上方式，施用第一級
    毒品海洛因多次。嗣於九十一年六月二十四日晚上九時四十分許，在臺中市○區
  ○○路一段三八六號正豪加油站前，為警查獲，並扣得第一級毒品海洛因一袋（
    淨重０．三五公克、包裝重０．四九公克），復為警解送臺灣臺中地法院檢察署
    時，另經該署法警扣得甲○○所有供施用第一級毒品海洛因所用之藥鏟三支。
二、案經臺中市警察局第三分局報請臺灣臺中地方法院檢察署檢察官偵查起訴。
    理  由
一、（一）訊據被告甲○○對於：曾於右揭時地，連續以上開方式，施用第一級毒品
    海洛因多次。嗣為警扣得上開證物之事實，坦承不諱，並有搜索扣押筆錄、法務
    部調查局鑑定通知書各一紙，照片六幀在卷可參，且被告為警查獲後，經警採尿
    送驗，檢驗結果呈嗎啡陽性反應，亦有臺中市衛生局煙毒尿液檢驗成績書一紙在
    卷可稽，復有第一級毒品海洛因一袋（淨重０．三五公克、包裝重０．四九公克
    ）及藥鏟三支扣案可資佐證，是被告之自白應與事實相符。（二）又被告因施用
    毒品案件，經臺灣苗栗地方法院裁定送勒戒處所觀察、勒戒後，認有繼續施用毒
    品傾向，而經該院裁定令入戒治處所施以強制戒治，再經該院裁定停止戒治，所
    餘戒治期間付保護管束，並於保護管束期滿後，由臺灣苗栗地方法院檢察署檢察
    官於八十八年十一月十九日，以八十八年度戒毒偵字第七號不起訴處分確定等情
    ，有臺灣臺中地方法院檢察署刑案資料查註紀錄表、臺灣高等法院被告全國前案
    紀錄表各一紙在卷可參。本件事證明確，被告二犯施用毒品之犯行堪予認定。
二、核被告所為，係犯毒品危害防制條例第十條第一項施用第一級毒品罪。被告持有
    上開第一級毒品海洛因之低度行為，已為其嗣後施用第一級毒品海洛因之高度行
    為所吸收，不另論罪。又被告先後多次施用第一級毒品海洛因之行為，時間緊接
    ，且觸犯構成要件相同之罪，顯係基於概括犯意為之，為連續犯，應依刑法第五
    十六條規定，論以一罪，並加重其刑。另被告曾因違反肅清煙毒條例案件，於八
    十二年十月八日，經本院以八十二年度訴字第三三七九號判處有期徒刑三年二月
    確定；因違反麻醉藥品管理條例案件，於八十二年十一月十日，經本院以八十二
    年度易字第七三六一號判處有期徒刑五月確定；因違反藥事法案件，經本院以八
    十二年度訴字九九三號判處有期徒刑四月，於八十二年十二月十四日，經臺灣高
    等法院臺中分院以八十二年度上訴字第二一七八號駁回上訴確定；因違反槍砲彈
    藥刀械管制條例案件，於八十二年十二月十四日，經臺灣高等法院臺中分院以八
    十二年度上訴字第二一七八號判處有期徒刑八月確定；復於八十三年四月十六日
    ，經臺灣高等法院臺中分院以八十三年度執更字第八八八號裁定應執行有期徒刑
    四年確定，甫於八十六年十二月二十八日假釋期滿，視為執行完畢，有臺灣臺中
    地方法院檢察署刑案資料查註紀錄表、臺灣高等法院被告全國前案紀錄表各一紙
    在卷可按。其五年以內再犯本件有期徒刑以上之罪，為累犯，應依刑法第四十七
    條規定，加重其刑，並依法遞加重之。爰審酌：被告正值青壯，竟不思向上，迭
    次施用毒品，其犯罪手段尚屬平和，所為除殘害自己外，固未實際侵害他人之權
    益，然仍屬有害國本，暨犯罪後坦承犯行，態度良好等一切情狀，量處如主文所
    示之刑。末查：扣案之第一級毒品海洛因一袋（淨重０．三五公克、包裝重０．
    四九公克），應依毒品危害防制條例第十八條第一項前段規定，宣告沒收銷燬之
    ；另扣案之藥鏟三支為被告所有，且供其施用第一級毒品海洛因之用，業據被告
    供承在卷，應依刑法第三十八條第一項第二款規定，宣告沒收。
據上論斷，應依刑事訴訟法第二百九十九條第一項前段，毒品危害防制條例第十條第
一項、第十八條第一項前段、第二十三條第二項，刑法第十一條前段、第五十六條、
第四十七條、第三十八條第一項第二款，判決如主文。
 中      華      民      國      九十一      年    九    月     十      日
                                    臺灣臺中地法院刑事第六庭
                                        法  官  唐  敏  寶
右正本證明與原本無異。
如不服本判決，應於送達後十日內向本院提出上訴狀（須附繕本），上訴於臺灣高等
法院臺中分院。
                                        書記官
中      華      民      國      九十一      年     九    月     十      日
附錄論罪科刑法條
毒品危害防制條例第十條第一項：
施用第一級毒品者，處六月以上五年以下有期徒刑。
